【裁判字號】    89,上易,1130
【裁判日期】    890411
【裁判案由】    侵占
【裁判全文】
臺灣高等法院刑事判決                  八十九年度上易字第一一三號
    上訴人  台灣新竹地方法院檢察署檢察官
    被  告  乙○○
右上訴人，因被告乙○○竊盜案件，不服臺灣新竹地方法院八十六年度簡上字第七九
號，中華民國八十九年一月十二日第一審判決（聲請案號：臺灣新竹地方法院檢察署
八十五年度偵字第八八四０號）提起上訴，本院判決如左：
    主    文
原判決撤銷。
乙○○意圖為自己不法之所有，而侵占自己持有他人之物，處拘役肆拾日。
    事    實
一、乙○○於民國八十四年十二月中旬，接受甲○○委任將其所有車號ＪＴ－八四八
    三號自小客車車牌二面向監理所辦理報廢繳交牌照事宜，而持有該車牌二面，詎
    乙○○竟意圖為自己不法之所有，未至監理所辦理報廢繳交車牌手續，反將該車
    牌兩面拆卸後將之懸掛於其所有車身號碼二Ｇ四ＷＢ一四Ｗ０Ｊ0000000
    號自小客車上使用，而將上開二面車牌侵占入己。
二、業經新竹縣警察局新埔分局報請台灣新竹地方法院檢察署檢察官聲請簡易判決處
    刑。經台灣新竹地方法院竹北簡易庭判決（八十六年度竹北簡字第三八號），上
    訴人提起上訴，台灣新竹地方法院改依通常訴訟程序審理。
    理    由
一、訊據被告乙○○坦承於前揭時地，將甲○○委託其繳銷之車牌二面懸掛於其所有
    之自小客車使用之事實，惟堅決否認有何侵占犯行，辯稱：我是經過甲○○之同
    意才將車牌掛在我所有之自小客車上云云，然查被告於本院審理中坦承前開車輛
    是其買給甲○○的，之後以其工資抵償，該車子所有權是屬於甲○○所有；該車
    既為甲○○所有，被告顯已喪失其處分權，而被告後於警訊中亦坦承其受甲○○
    委任，然未經其同意，即將車牌拆卸懸掛於伊所有之別克自小客車上使用（見偵
    查卷第五頁及反頁），核與證人鍾明宏證述情節相符（同上卷第三頁及反頁），
    復有汽車行車執照、汽車新領牌照登記書影本各一份、車牌二面及照片二張在卷
    可證，被告既接受委託持有他人即甲○○所有前開車牌二面，辦理報銷繳交手續
    ，竟未依受任之意旨將之辦理報銷，反將其前開持有之物，易持有為不法所有之
    意思，將之懸掛於自己之自小客車上，自應成立刑法第三百三十五條第一項之侵
    占罪責甚明，而其所稱已得甲○○之同意云云，核與其受任報繳車牌之任務相背
    ，且與警訊之自白亦不符，果甲○○確有同意被告使用車牌二面，被告斷無不於
    警訊中供明之理，是其前開所辯，核屬事後諉責之詞，自不足採信，本案事證明
    確，被告犯行洵堪認定。
二、核被告行為係犯刑法第三百三十五條第一項之侵占罪。原審不察而為其無罪判決
    之諭知，自有未洽，公訴人上訴指摘原判決不當為有理由，應由本院將原判決撤
    銷改判。爰審酌被告之品行、犯罪之動機、目的、手段及被告犯罪後態度等一切
    情狀，量處如主文第二項所示之刑。
據上論斷，應依刑事訴訟法第三百六十九條第一項前段、第三百六十四條、第二百九
十九條第一項前段，刑法第三百三十五條第一項，罰金罰鍰提高標準條例第一條前段
，判決如主文。
本案經檢察官鄭龍照到庭執行職務。
中     華     民     國    八十九   年       四       月       十一     日
                             臺灣高等法院刑事第十庭
                                 審判長法  官  蔡  長  溪
                                       法  官  楊  貴  志
                                       法  官  溫  耀  源
右正本證明與原本無異。
不得上訴。
                               書記官  陳  明  琴
中     華     民     國    八十九   年       四       月       十二     日
附錄本案論罪科刑法條全文：
刑法第三百三十五條
意圖為自己或第三人不法之所有，而侵占自己持有他人之物者，處五年以下有期徒刑
、拘役或科或併科一千元以下罰金。
前項之未遂犯罰之。


司法院資訊處製作；財團法人民間司法改革基金會備份。
